臺中高等行政法院判決
                                      100年度訴字第126號
                                    100年8月11日辯論終結
原      告　張惠玲
訴訟代理人　陳盈壽　律師
複代理人  　沈靖家　律師
被      告　國立勤益科技大學
代　表　人　陳坤盛
訴訟代理人　王正喜　律師
上列當事人間因教師升等事件，原告不服教育部中華民國100年3
月4日臺訴字第0990231792A號訴願決定，提起行政訴訟。本院判
決如下︰
　　主  文
原告之訴駁回。
訴訟費用由原告負擔。
    事實及理由
一、事實概要：緣原告係被告工程學院化工與材料工程系副教授
    ，於民國（下同）99年9月13日以「高分子分散液晶奈米複
    合材料研發與應用技術報告」作為代表成果，申請升等為教
    授，經化工與材料工程系教師評審委員會（以下簡稱系教評
    會）擬具12位校外專家學者，送請工程學院院長圈選5人辦
    理校外審查。經5位校外專家學者就原告申請升等送審資料
    審查結果，評定分數分別為65分、81分、70分、80分、68分
    ，未達「國立勤益科技大學教師聘任及升等審查辦法」（以
    下簡稱教師聘任及升等審查辦法）第11條有關審查結果需有
    4人評定均達70分以上始為合格之規定，工程學院爰將原告
    申請升等相關資料檢還化工與材料工程系。系教評會於99年
    11月10日召開會議，決議不通過原告申請升等案，被告乃據
    以99年11月16日勤益科大工字第0992600188號函知原告。原
    告不服，提起訴願遭決定駁回，遂提起本件行政訴訟。
二、本件原告主張：
  (一)按「大學教師升等資格之審查，關係大學教師素質與大學教
    學、研究水準，並涉及人民工作權與職業資格之取得，除應
    有法律規定之依據外，主管機關所訂定之實施程序，尚須保
    證能對升等申請人專業學術能力及成就作成客觀可信、公平
    正確之評量，始符合憲法第23條之比例原則。且教師升等資
    格評審程序既為維持學術研究與教學之品質所設，其決定之
    作成應基於客觀專業知識與學術成就之考量，此亦為憲法保
    障學術自由真諦之所在。故各大學校、院、系（所）教師評
    審委員會，本於專業評量之原則，應選任各該專業領域具有
    充分專業能力之學者專家先行審查，將其結果報請教師評審
    委員會評議。教師評審委員會除能提出具有專業學術依據之
    具體理由，動搖該專業審查之可信度與正確性，否則即應尊
    重其判斷。受理此類事件之行政救濟機關及行政法院自得據
    以審查其是否遵守相關之程序，或其判斷、評量有無違法或
    顯然不當之情事。現行有關各大學、獨立學院及專科學校教
    師資格及升等評審程序之規定，應本此解釋意旨通盤檢討修
    正。」司法院釋字第462號解釋意旨參照，故關於大學教師
    升等之審查，前階段應有客觀可信、公平正確之評量程序，
    後階段應有基於客觀專業知識與學術成就之考量所做成之決
    定，始合於上開解釋意旨。
  (二)依教師聘任及升等審查辦法第10-1條第1項第2款：「應用科
    技類科教師，對特定技術之學理或實作有創新、改進或延伸
    應用之具體成果者，得以技術報告送審；其審查範圍如下：
    (一)有關專利或創新之成果。(二)有關專業技術或管理之個案研
    究，經整理分析具整體性及獨特見解貢獻之報告。(三)有關產
    學合作實務改善專案具有特殊貢獻之研發成果」已明確規定
    審查委員之審查範圍及密度，查原處分之所以做成否准申請
    升等之決定，無非以分別評定為65分及68分之審查意見為基
    礎，然觀該兩份審查意見內容，已與上開「基於客觀專業知
    識與學術成就之考量所做成之決定」意旨有悖，理由如下：
    1.就「有關專利或創新之成果」言，評定為65分之審查意見
      稱：「以專利法規定，專利之申請，在理論上為可行，且
      無前案技術資料即可獲得專利；惟是否具有實用性、及工
      業化價值則不在考量範圍。因此，專利之取得並無困難」
      ；評定為68分之審查意見稱：「以目前國內專利審查制度
      與法令較以往寬鬆與專利權為屬地主張，5篇專利合併1篇
      技術報告為代表著作，升等成為化工與材料科系教授之專
      業性顯得薄弱」云云，然查原告目前已獲得17項發明專利
      ，5項新型專利，其中2件新型專利並附新型專利技術報告
      ，經智慧財產局之檢索比對為最佳之代碼6（即無法發現
      足以否定其新穎性等要件之先前技術文獻，與發明專利具
      有相同實質審查之意義），目前尚有17件發明專利在送審
      核中，審查意見所提及之5項專利（包括2件發明專利及3
      件新型專利）之審查，除必須符合產業上利用性、新穎性
      、進步性等法定要件外，依專利法第35條，發明專利尚須
      經專利審查人員為嚴格實質審查，並非可輕易通過。況且
      ，依智慧財產局之統計資料顯示，98年所核准之專利件數
      為43750件，相較於90年代各年間並非較多，反而自93年
      之66490件後核准件數即逐漸下滑，若泛以「專利之取得
      並無困難」及「目前國內專利審查制度與法令較以往寬鬆
      」為由，而率做成不利於原告之評定，恐失允當。
    2.就「有關產學合作實務改善專案具有特殊貢獻之研發成果
       」言，評定為68分之審查意見稱：「送審人近五年任主
       持人所執行研究計畫金額高達600多萬元，但其研發技術
       與專利所衍生技轉金額共只有32萬，難成比例」云云，
       然查，原告於99年12月才能結束執行兩件產學案而今年
       甫申請通過之國科會中產學計劃、及國科會一般型計劃
       及分別於99年8月1日、99年6月1日甫開始執行，原告於
       99年8月即提出本件教授升等之申請，尚無法就前開四件
       計劃提出完整績效，乃屬合理，況且已正式主持執行產
       業合作計劃為國科會小產業計劃83萬1仟元，及工業技術
       研究院30萬元，兩者經費之總金額為113萬1仟元，若加
       上未執行完畢之產業計劃約240萬9仟元，亦僅353萬9仟
       元，尚無審查意見所稱之600萬元。審查意見未將計劃執
       行之時間列入考慮，率而以簡單加法否定原告之成就，
       並不可採。再者，所謂「具有特殊貢獻」之認定，是否
       僅以該技術之市場價值為其唯一依據，而直接否定其日
       後之經濟效益及貢獻，亦有疑問。
     3.評定為68分之審查意見稱：「在研發過程中，是否全無
       學生參與？是否所有數據均為送審人與陳志明副教授單
       獨共同測試完成？送審人所執行之眾多研究計畫，其所
       得成果均無學生參與？果真如此、成為大學教師所應有
       人才培育義務與責任何在？」云云，然查原告近三年來
       已指導8位碩士生，13位專題生，並先後指導學生執行計
       畫並發表運用該系列技術之研討會論文多達33篇，於94
       年至97年間執行教育部奈米人才培訓計畫時，並曾率學
       生舉辦多達26場次之研討會，且原告於該校研究所及大
       學部均有開設課程，教育人才不遺餘力，若該審查委員
       認為就原告所提供之資料不足，因而就此部分之成果有
       所質疑者，應請原告補正此部分資料即可明瞭卻未曾先
       命補正，而逕以此為由作成不利於原告之認定，有失公
       允。
     4.評定為68分之審查意見再稱：「即使兩項研發技術得到
       海峽兩岸──獎項，也非具國際知名度，平面媒體報導
       也為專刊而非真正新聞報導」云云，然查，「海峽兩岸
       職工創新成果展」舉辦至99年已為第五屆，該屆有多達
       5200項參展作品，參展單位多為知名單位如美國工程院
       、農業部、及林業研究院、耶魯大學、加拿大農業部、
       英國牛津大學、臺灣工業研究院等，參加人數達4000多
       人、展場超過七萬平方公尺，該次成果展亦獲中國廈門
       市人民政府官方網站和福建日報2010年6月18日第一版以
       及人民日報海外版專文報導，相較於臺北國際發明及技
       術交易展僅有665項參展作品，其規模應屬較大，且該審
       查意見恣以「非具國際知名度」企圖抹煞原告之成就，
       實不可採。
  (三)末者，訴願決定意旨雖認原告尚未能提出其他具有專業學識
    依據之具體理由，足以動搖該專業審查之可信度與正確性，
    然原處分所據以駁回之理由已然流於恣意已如上述，是該原
    處分之專業審查意見是否具有相當之可信度與正確性，已屬
    有疑；況且斟酌原告於申請教授升等時所提出之送審資料，
    及上述理由可知，原告並無未提出具專業學術依據之具體理
    由，故訴願作成機關之駁回理由，亦不足採。
  (四)上開兩位匿名外審委員於本件教師升等案所作成之審查意見
    ，內容多所與學術無關之評語，已如起訴狀詳載，因原告送
    審著作之研究成果多半屬跨領域且為較新興之領域範圍，原
    告質疑匿名外審委員並未具有此領域之專業素養，所以才會
    作出顯與學術無關之審查意見，若然則該外審委員之適格性
    極屬有疑。另按釋字第368號吳庚大法官協同意見書：「法
    院所踐行之程序應符合一般民主法治國家所遵循之原則，諸
    如審判獨立、公開審理、言詞辯論、攻擊防禦方法之對等、
    審判與與檢察部門之分離、不得強迫被告自認其罪，不得舉
    行群眾公審等；於訴訟程序係法律保留事項，應以法律作明
    確規定，其完備之程度且不得較憲法制定時以存在之訴訟制
    度為更低」；釋字第396號解釋文：「懲戒處分影響憲法上
    人民服公職之權利，懲戒機關之成員既屬憲法上之法官，依
    憲法第82條及本院第162號解釋意旨，則其機關應採法院之
    體制，且懲戒案件之審議亦應本正當法律程序之原則，對被
    付懲戒人予以充分之程序保障，例如採取直接審理、言詞辯
    論、對審及辯護制度，並予以被付懲戒人最後陳述之機會等
    ，以貫澈憲法第16條保障人民訴訟權之本旨」。鈞院認為原
    告請求公布匿名外審委員已侵害到學術自由，然為保障原告
    工作權與訴訟權，應認為若在具相當理由之情況下，學術自
    由及應為適當退讓，否則不啻架空原告之訴訟權，因而請求
    鈞院去函教育部詢問本件教師升等案評定為65分及68分之匿
    名委員分別為何人，以保障原告之工作權與訴訟權。
  (五)綜上可知，本件評定為65分、68分之審查意見多數流於主觀
    偏頗，並非基於客觀專業知識與學術成就之考量所做成之決
    定，故原處分及訴願決定之作成依據即有失允洽等情。並聲
    明求為判決1.訴願決定及原處分均撤銷。2.被告對於原告依
    國立勤益科技大學教授聘任及升等審查辦法第8條第1項第1
    款，以技術報告成就為教授升等之申請，應作成准允升等為
    教授之行政處分。
三、被告則以：
   (一)原告直接訴求：「被告對於原告依國立勤益科技大學教授
     聘任及升等審查辦法第8條第1項第1款，以技術報告成就為
     教授升等之申請，應作成准允升等為教授之行政處分」，
     與評審程序有違，其訴應無理由：
    1.依教師聘任及升等審查辦法第11條第1項規定：「本校教
      師以著作、技術報告或藝術類教師以作品或成就證明申請
      升等教授或副教授者，本校之初審作業程序如下：一、每
      年二月一日或八月一日後，由申請人填具『升等申請表』
      ，檢齊教師資格審查履歷表（以教育部公布之最新版本為
      準）、送審著作（含代表、參考著作）五份、教師證書及
      經歷證件影本與教學服務成績佐證資料等相關證明文件，
      送系所評審。二、系所教評會評審教師升等案件時，應先
      送其送審著作之專長領域擬具十人以上校外專家學者名單
      ，經系所教評會召集人於每年三月十五日及九月十五日前
      併同送審人之著作密陳學院院長圈選五人後，由學院辦理
      校外實質審查。審查結果有四人評定達七十分為合格，始
      得再由系所教評會進行後續教學、研究、輔導與服務之綜
      合評審。三、經系所推薦至學院之擬升等案件，學院教評
      會綜合評審其教學、研究、輔導與服務成績合格者，推薦
      至校教評審查。四、經學院教評會推薦至校教評會綜合判
      斷審查通過者，由人事彙齊送審人相關資料陳校長核定後
      ，報請教育部複審。」則允准升等之審定程序應為：須先
      將審查資料密送外審委員實質審查，再由系所教評會審查
      通過，再由院、校教評會審查通過，再由校長核定，而後
      再報請教育部複審。
    2.但查原告升等案，於99年11月10日系教評會已否准其申請
      ，其自不能飛越程序，直接訴求被告應作成准允升等為教
      授之行政處分
  (二)被告系教評會於99年11月10日審查原告升等案所踐行之程序
    及決議，並無違法或不當：
    1.經查原告係被告工程學院化工與材料工程系副教授，於99
      年9月13日以「高分子分散液晶奈米複合材料研發與應用
      技術報告」作為代表成果，申請升等為教授，經化工材料
      工程系教評會擬具12位校外專家學者，送請工程學院院長
      圈選5人辦理校外審查。5位校外專家學者就原告申請升等
      送審資料審查結果，評定分數分別為65分、81分、70分、
      80分、68分，工程學院以依教師升等審查辦法第11條規定
      ，審查結果有4人評定達70分為合格，爰將原告申請升等
      相關資料檢還化工與材料工程系。系教評會於99年11月10
      日召開會議，決議不通過原告升等案，其程序並無違法。
    2.司法院釋字第462號解釋：「．．．各大學校、院、系（
      所）教師評審委員會，本於專業評量之原則，應選任各該
      專業領域具有充分專業能力之學者專家先行審查，將其結
      果報請教師評審委員會評議。教師評審委員會除能提出具
      有專業學術依據之具體理由，動搖該專業審查之可信度與
      正確性，否則即應尊重其判斷。受理此類事件之行政救濟
      機關及行政法院自得據以審查其是否遵守相關之程序，或
      其判斷、評量有無違法或顯然不當之情事．．．」。則被
      告系教評會在未能提出具有專業學術依據之具體理由，動
      搖該專業審查之可信度與正確性情況下，作成決議：「一
      系教評尊重外審委員專業審查結果，遵照本校教師聘任及
      升等審查辦法第十一條第二項『．．．審查結果有四人評
      定達七十分為合格．．．』規定辦理。二發函告知當事人
      ，並附外審委員意見給老師參考。」並無不當。
  (三)原告對校外專家學者評定65分（不及格）、68分（不及格）
    之意見提出反駁，但未就專業學術依據之具體理由，且足以
    以動搖該專業審查之可信度與正確性提出事證，其訴應無理
    由:
    1.查評定65分之審查意見，略以：「依專利法規定，專利之
      申請，在理論上可行且無前案技術資料，即可取得專利權
      ，至是否具實用性及工業化價值，不在考量範圍，因此專
      利權之取得並無困難，原告所提技術內容雖包含5項專利
      ，惟並無技術移轉及具工業上實用性之相關資料，原告雖
      稱已將技術移轉產業，然所提技術移轉內容與所取得專利
      權無直接相關性，又原告將液晶相關光學理論之習知技術
      應用於產業，故為一新技術應用，惟無法窺見技術成效，
      尚乏具體產業化績效，爰不予推薦。」又評定68分之審查
      意見略以：「基於下列理由，難推薦及同意原告升等為教
      授：1.將『高分子分散液晶奈米複合材料』專有名詞混用
      ，實非洽當。2.大篇幅敘述PDLC與低分子液晶之基本學理
      ，卻對過去合成材料與試料性質關聯之實驗數據，只有1
      篇論文加以解讀與敘述，顯示其他眾多實驗數據之論述未
      經學術專業審視，目前國內專利審查制度及辦法較以往寬
      鬆，訴願人以1篇技術報告及5項專利申請升等為教授，其
      專業性薄弱，參考著作除1篇SCI論文外，其餘偏離專業領
      域背景、主題分歧，且多與機械控制有關。3.原告近5年
      擔任主持人所執行研究計畫金額高達6百多萬元，其中研
      發技術與專利所衍生之技術移轉金額僅32萬元，難成比例
      ，送審資料之專利成果少有技術移轉產業之實質績效，對
      提升產業技術及人才培育之實質貢獻，難認已達到升等教
      授之表現。」
    2.原告對於上開審查意見，雖辯駁流於主觀偏頗，有失公允
      ，應不足採云者，然衡酌外審人員之審查意見，係就原告
      所送審之資料，就研發理念、學理基礎、主題內容、方法
      技巧及成果貢獻等各方面本其學術專業所為之獨立公正之
      判斷。今原告既未能參照上開司法院釋字第462號解釋提
      出可動搖專業審查之可信度及正確性之證據提供法院調查
      ，反謂訴願之決定及原處分均有違誤，要求撤銷，併准允
      被告升等為教授之行政處分，自非有理等語，資為抗辯。
      並聲明求為判決駁回原告之訴。
四、兩造之爭點：(一)被告對於原告升等之審查，其評審程序是否
    合法？(二)評審委員之專業知識與學術成就是否適當？其所為
    之審查意見是否允當？經查：
  (一)按「大學教師之聘任、升等、停聘、解聘、不續聘及資遣原
    因之認定等事項，應經教師評審委員會審議。學校教師評審
    委員會之分級、組成方式及運作規定，經校務會議審議通過
    後實施。」為大學法第20條定有明文。次按「本校教師以著
    作、技術報告或藝術類教師以作品或成就證明申請升等教授
    或副教授者，本校之初審作業程序如下：．．．二、系所教
    評會評審教師升等案件時，應先就其送審著作之專長領域擬
    具10人以上校外專家學者名單，經系所教評會召集人於每年
    3月15日及9月15日前併同送審人之著作密陳學院院長圈選5
    人後，由學院辦理校外實質審查。審查結果有4人評定達70
    分為合格，始得再由系所教評會進行後續教學、研究、輔導
    與服務之綜合評審。三、經系所推薦至學院之擬升等案件，
    學院教評會綜合評審其教學、研究、輔導與服務成績合格者
    ，推薦至校教評會審查。四、經學院教評會推薦至校教評會
    綜合判斷審查通過者，由人事彙齊送審人相關資料陳校長核
    定後，報請教育部複審。．．．」為國立勤益科技大學教師
    聘任及升等審查辦法第11條所規定。又「各大學校、院、系
    （所）教師評審委員會，本於專業評量之原則，應選任各該
    專業領域具有充分專業能力之學者專家先行審查，將其結果
    報請教師評審委員會評議。教師評審委員會除能提出具有專
    業學術依據之具體理由，動搖該專業審查之可信度與正確性
    ，否則即應尊重其判斷。受理此類事件之行政救濟機關及行
    政法院自得據以審查其是否遵守相關之程序，或其判斷、評
    量有無違法或顯然不當之情事．．．」為司法院釋字第462
    號解釋在案。據此可知，被告允准升等之審定程序為先將審
    查資料密送外審委員實質審查，再由系所教評會審查通過後
    ，送由院、校教評會審查通過，再經校長核定，而後再報請
    教育部複審。除非系、校教評會能提出具有專業學術依據之
    具體理由，動搖該專業審查之可信度與正確性，否則即應尊
    重審查委員對系爭技術報告之審查意見判斷。
  (二)本件原告係被告工程學院化工與材料工程系副教授，於99年
    9月13日以「高分子分散液晶奈米複合材料研發與應用技術
    報告」作為代表成果，申請升等為教授，經化工與材料工程
    系教評會擬具12位校外專家學者，送請工程學院院長圈選5
    人辦理校外審查。經5位校外專家學者就原告申請升等送審
    資料審查結果，評定分數分別為65分(不及格)、81分(及格)
    、70分(及格)、80分(及格)、68分(不及格)，僅3人評定70
    分以上，未達教師升等審查辦法第11條規定，審查結果須有
    4人評定達70分為合格，始得再由系所教評會進行後續教學
    、研究、輔導與服務之綜合評審。而評定65分之審查意見略
    以：依專利法規定，專利之申請，在理論上可行且無前案技
    術資料，即可取得專利權，至是否具實用性及工業化價值，
    不在考量範圍，因此專利權之取得並無困難，原告所提技術
    內容雖包含5項專利，惟並無技術轉移及具工業上實用性之
    相關資料，原告雖稱已將技術轉移產業，然所提技術轉移內
    容與所取得專利權無直接相關性，又原告將液晶相關光學理
    論之習知技術應用於產業，固為一新技術應用，惟無法窺見
    技術成效，尚乏具體產業化績效，爰不予推薦。而評定為68
    分之審查意見略以：基於下列理由，難推薦及同意原告升等
    為教授：1.將「高分子分散液晶奈米複合材料」專有名詞混
    用，實非恰當。2.大篇幅敘述PDLC與低分子液晶之基本學理
    ，卻對過去合成材料與試料性質關連之實驗數據，只有1篇
    論文加以解讀與敘述，顯示其他眾多實驗數據之論述未經學
    術專業審視，目前國內專利審查制度及法令較以往寬鬆，原
    告以1篇技術報告及5項專利申請升等為教授，其專業性薄弱
    ，參考著作除1篇SCI論文外，其餘偏離專業領域背景、主題
    分歧，且多與機械控制裝置有關。3.原告近5年擔任主持人
    所執行研究計畫金額高達6百多萬元，其中研發技術與專利
    所衍生之技術移轉金額僅32萬元，難成比例，送審資料之專
    利成果少有技術移轉產業之實質績效，對提升產業技術及人
    才培育之實質貢獻，難認已達到升等教授之表現。被告工程
    學院將原告申請升等相關資料檢還化工與材料工程系，系教
    評會於99年11月10日召開會議，決議不通過原告申請升等案
    ，被告乃據以99年11月16日勤益科大工字第0992600188號函
    知原告。原告不服，提起訴願遭決定駁回等情，為兩造所不
    爭執，並有被告化工與材料工程系99年9月15日化工第一次
    教師評審委員會會議紀錄、99年9月15日遴選外審專家名單
    之簽、審查意見表、，被告99年11月16日勤益科大工字第09
    92600188號函再卷可稽（見本院卷第59頁至第62頁、訴願卷
    第29頁至第38頁、第102頁），揆諸前揭規定，原處分並無
    違誤。
  (三)原告起訴雖為前揭主張，然查：
    1.本件原告係被告工程學院化工與材料工程系副教授，於99
      年9月13日以「高分子分散液晶奈米複合材料研發與應用
      技術報告」作為代表成果，申請升等為教授，經化工與材
      料工程系教評會擬具12位校外專家學者，送請工程學院院
      長圈選5人辦理校外審查。經5位校外專家學者就原告申請
      升等送審資料審查結果，評定分數分別為65分、81分、70
      分、80分、68分，有被告化工與材料工程系99年9月15日
      化工第一次教師評審委員會會議紀錄、99年9 月15日遴選
      外審專家名單之簽、審查意見表附卷可稽（見本院卷第59
      頁至第62頁、訴願卷第29頁至第38頁），原告自承對於外
      審專家學者並無請求迴避之情事（見100年7月5日準備程
      序筆錄，本院卷第79頁），且原告對於外審專家學者之專
      業領域與原告所提之技術報告領域，並未主張不同，準此
      ，被告所聘任之外審專家學者客觀上自有審查原告系爭技
      術報告之專業。被告化工與材料工程系教評會認定評審結
      果未達教師聘任及升等審查辦法第11條有關審查結果需有
      4人評定均達70分以上始為合格之規定，於99年11月10日
      召開會議，決議不通過原告申請升等案，被告乃據以99年
      11月16日勤益科大工字第0992600188號函知原告。揆諸首
      揭規定，被告之評審程序並無違誤，已如前述。
    2.另原告主張評審委員之專業知識與學術成就並不適當，且
      其所為之審查意見欠缺允當部分，查被告外審專家學者均
      係工程學院依原告所提之技術報告之專業領域而遴選，有
      被告化工與材料工程系99年9月15日化工第一次教師評審
      委員會會議紀錄及99年9月15日遴選外審專家名單之簽可
      證，亦如前所述，且外審專家評定65分之審查意見，略以
      依專利法規定，專利之申請，在理論上可行且無前案技術
      資料，即可取得專利權，至是否具實用性及工業化價值，
      不在考量範圍，因此專利權之取得並無困難，原告所提技
      術內容雖包含5項專利，惟並無技術轉移及具工業上實用
      性之相關資料，原告雖稱已將技術轉移產業，然所提技術
      轉移內容與所取得專利權無直接相關性，又原告將液晶相
      關光學理論之習知技術應用於產業，固為一新技術應用，
      惟無法窺見技術成效，尚乏具體產業化績效，爰不予推薦
      。又評定68分之審查意見，略以基於下列理由，難推薦及
      同意原告升等為教授：1.將「高分子分散液晶奈米複合材
      料」專有名詞混用，實非恰當。2.大篇幅敘述PDLC與低分
      子液晶之基本學理，卻對過去合成材料與試料性質關連之
      實驗數據，只有1篇論文加以解讀與敘述，顯示其他眾多
      實驗數據之論述未經學術專業審視，目前國內專利審查制
      度及法令較以往寬鬆，原告以1篇技術報告及5項專利申請
      升等為教授，其專業性薄弱，參考著作除1篇SCI論文外，
      其餘偏離專業領域背景、主題分歧，且多與機械控制裝置
      有關。3.原告近5年擔任主持人所執行研究計畫金額高達6
      百多萬元，其中研發技術與專利所衍生之技術移轉金額僅
      32萬元，難成比例，送審資料之專利成果少有技術移轉產
      業之實質績效，對提升產業技術及人才培育之實質貢獻，
      難認已達到升等教授之表現。衡酌上述外審委員之審查意
      見，係綜合原告申請升等送審資料之研發理念、學理基礎
      、主題內容、方法技巧及成果貢獻等方面，本其學術專業
      所為獨立公正之判斷，而原告所提見解，亦係其主觀之意
      見，而非具有專業學術依據之具體理由，無法動搖該外審
      專家學者之專業審查之可信度與正確性，參照司法院釋字
      第462號解釋意旨，即應予尊重，原告此部分主張，並非
      可採。
    3.至原告以為保障原告工作權與訴訟權，應認為若在具相當
      理由之情況下，學術自由及應為適當退讓，請求本院去函
      教育部詢問本件教師升等案評定為65分及68分之匿名委員
      分別為何人，以保障原告之工作權與訴訟權，而聲請調查
      外審委員專業素養是否適格部分。查原告於本院100年7月
      5日準備程序時，已自承：「外聘的審查委員有10多名，
      系主任事先有詢問原告該等委員有無需要排除之處，原告
      說沒有」、「（問：對於本件的外聘審查委員，原告事先
      沒有拒絕？）答：因為原告認為這些將受聘的12位委員應
      該都沒有需要除外的情形，所以也沒有拒絕，對於選出的
      委員是何人無法預知。」，事後於評審結果出來後，方再
      主張外審委員無該方面素養而不適格，自非可取，且有無
      調查匿名委員為何人，亦與原告之工作權和訴訟權無涉，
      本院認無去函教育部詢問本件教師升等案評定為65分及68
      分之匿名委員分別為何人之必要，是原告此部分主張亦無
      可採。
五、綜上所述，原告所訴均非可採，本件被告以原告申請升等送
    審資料經5位校外專家學者審查結果，既僅3人評定達70分，
    未達教師升等審查辦法第11條審查結果有4人評定達70分為
    合格之要件規定，被告不通過原告申請升等案並無違誤，訴
    願決定予以維持，核無不合。原告訴請撤銷並請求被告對於
    原告依國立勤益科技大學教授聘任及升等審查辦法第8條第1
    項第1款，以技術報告成就為教授升等之申請，應作成准允
    升等為教授之行政處分，為無理由，應予駁回。本件事證已
    臻明確，兩造其餘之陳述及舉證，不影響於本判決之認定，
    爰不一一論列，併予敘明。
六、據上論結，本件原告之訴為無理由，依行政訴訟法第195條
    第1項後段、第98條第1項前段，判決如主文。
中　　華　　民　　國　　100　年　　8　　月　　18  　　日
                臺中高等行政法院第二庭
                          審判長法  官　王　茂　修
                                法  官　林  秋  華
                                法  官　莊　金　昌

以上正本證明與原本無異。
如不服本判決，應於判決送達後20日內向本院提出上訴書狀，其
未表明上訴理由者，應於提起上訴後20日內向本院提出上訴理由
書（須依對造人數附具繕本）；如於本判決宣示或公告後送達前
提起上訴者，應於判決送達後20日內補提上訴理由書（須附繕本
）。未表明上訴理由者，逕以裁定駁回。
中　　華　　民　　國　　100　年　　8　　月　　18  　　日
              　                書記官　林  昱  妏